【裁判字號】    96,訴,848
【裁判日期】    970122
【裁判案由】    毒品危害防制條例
【裁判全文】
臺灣苗栗地方法院宣示判決筆錄           96年度訴字第848號
公  訴  人  臺灣苗栗地方法院檢察署檢察官
被      告  甲○○
                    （現在臺灣臺中監獄執行中）
指定辯護人  本院公設辯護人  乙○○
上列被告因毒品危害防制條例案件（起訴案號：96年度毒偵字第
1510號），本院於中華民國97年1 月22日下午4 時許，在本院第
10法庭宣示判決，出席職員如下：
                審判長法  官  柳章峰
法官起立朗讀判決主文、犯罪事實要旨、處罰條文、附記事項，
及告以上訴限制、期間並提出上訴狀之法院，且諭知記載其內容
：
一、主  文：
    甲○○施用第一級毒品，處有期徒刑玖月；扣案之注射針筒
    壹支沒收。又施用第二級毒品，處有期徒刑柒月。應執行有
    期徒刑1 年2 月；扣案之注射針筒壹支沒收。
二、犯罪事實要旨：
（一）甲○○前因施用毒品案件，經送執行強制戒治，於民國91
      年5 月27日強制戒治期滿執行完畢，由台灣苗栗地方法院
      檢察署檢察官於91年7 月3 日以91年度戒毒偵字第36號不
      起訴處分確定。甲○○於上開強制戒治執行完畢後5 年內
      ，仍未戒除毒癮，又因施用第1 、2 級毒品案件，經臺灣
      高等法院臺中分院於93年12月31日，以93年度上訴字第19
      56號判決，判處有期徒刑6 月、8 月，定應執行有期徒刑
      1 年確定，嗣於95年1 月31日（起訴書誤為95年2 月14日
      ）因縮刑期滿執行完畢（未構成累犯，因甲○○曾因販賣
      第1 級毒品案件，經台灣高等法院台中分院於96年7 月31
      日以95年度上更一字第335 號判決，判處有期徒刑11年確
      定後，再經該院於96年12月19日以96年度聲減字第3819號
      裁定，就上開施用第1 級、第2 級毒品所判處有期徒刑各
      減為3 月、4 月，與所判處有期徒刑11年部分，定應執行
      刑為有期徒刑11年5 月，現尚在執行中）。
（二）甲○○仍不知悔改，復分別基於施用第1 、2 級毒品之犯
      意，於96年8 月20日上午某時，在其苗栗縣頭份鎮後庄里
      1 鄰後庄1 號住處，先以注射針筒注射方式，非法施用第
      1 級毒品海洛因1 次，之後再以玻璃頭（未扣案）為工具
      ，非法施用第2 級毒品甲基安非他命1 次。嗣於96年8 月
      22日晚上8 時40分許，在苗栗縣竹南鎮興昌加油站前，為
      警查獲，並扣得其所有注射針筒1 支。
（三）案經苗栗縣警察局竹南分局報請台灣苗栗地方法院檢察署
      檢察官偵查起訴。
三、處罰條文：
    毒品危害防制條例第10條第1 項、第2項。
四、附記事項：
（一）本件雖係強制戒治執行完畢滿5 年後再犯，惟甲○○於前
      次強制戒治期滿執行完畢後5 年內，仍有施用毒品之犯行
      ，依最高法院95年度台非字第59號、第65號判決意旨，無
      再送觀察、勒戒之必要，檢察官應逕予起訴，附此敘明。
（二）按「受有期徒刑之執行完畢，或受無期徒刑或有期徒刑一
      部之執行而赦免後，5 年以內再犯有期徒刑以上之罪者，
      始為累犯，此觀刑法第47條之規定自明。又被告犯應併合
      處罰之數罪，經法院分別判處有期徒刑確定，並依檢察官
      之聲請，以裁定定其數罪之應執行刑確定，該數罪是否執
      行完畢，係以所定之刑是否全部執行完畢為斷。其在未裁
      定前已先執行之有期徒刑之罪，因嗣後合併他罪定應執行
      刑之結果，檢察官所換發之執行指揮書，係執行應執行刑
      ，其前已執行之有期徒刑部分，僅應予扣除，不能認為已
      執行完畢。」（最高法院94年度台非字第249 號判決要旨
      參照）。經查，本案被告甲○○曾因施用第1 、2 級毒品
      案件，經臺灣高等法院臺中分院於93年12月31日，以93年
      度上訴字第1956號判決，判處有期徒刑6 月、8 月，定應
      執行有期徒刑1 年確定，雖先於95年1 月31日因縮刑期滿
      執行完畢，然因被告甲○○亦曾因販賣第1 級毒品案件，
      經台灣高等法院台中分院於96年7 月31日以95年度上更一
      字第335 號判決，判處有期徒刑11年確定後，再經該院於
      96年12月19日以96年度聲減字第3819號裁定，就上開施用
      第1 級、第2 級毒品所判處有期徒刑各減為3 月、4 月，
      與所判處有期徒刑11年部分，定應執行刑為有期徒刑11年
      5 月，依上開最高法院判決要旨說明，顯然被告甲○○並
      未構成累犯，故起訴書認為被告甲○○構成累犯，容有誤
      會，併此敘明。
五、協商判決除有刑事訴訟法第455 條之4 第1 項第1 款於本訊
    問程序終結前，被告撤銷協商合意或檢察官撤回協商聲請者
    ；第2 款被告協商之意思非出於自由意志者；第4 款被告所
    犯之罪非第455 條之2 第1 項所定得以協商判決者；第6 款
    被告有其他較重之裁判上一罪之犯罪事實者；第7 款法院認
    應諭知免刑或免訴、不受理者情形之一，及違反同條第2 項
    「法院應於協商合意範圍內為判決；法院為協商判決所科之
    刑，以宣告緩刑或2 年以下有期徒刑、拘役或罰金為限」之
    規定者外，不得上訴。
六、如有前項得上訴之情形，若不服本件判決，得自收受判決筆
    錄送達之日起10日內，向本院提出上訴書狀，上訴於第二審
    法院。
中    華    民    國    97    年    1     月    22    日
                  台灣苗栗地方法院刑事第三庭
                            書記官  陳采瑜
                      審判長法  官  柳章峰
以上正本係照原本製作。
                            書記官  陳采瑜
中    華    民    國    97    年    1     月    22    日


司法院資訊處製作；財團法人民間司法改革基金會備份。
